【裁判字號】    99,交聲,959
【裁判日期】    990611
【裁判案由】    聲明異議
【裁判全文】
臺灣高雄地方法院交通事件裁定         99年度交聲字第959號
原處分機關  高雄市政府交通局
異  議  人  乙○○
上列異議人即受處分人因違反道路交通管理處罰條例案件，對於
高雄市政府交通局於民國99年4 月1 日所為之裁決處分（原處分
案號：高市交裁字第裁32-N00000000號）聲明異議，本院裁定如
下：
    主  文
異議駁回。
    理  由
一、按汽車駕駛人，行經有燈光號誌管制之交岔路口闖紅燈者，
    處新臺幣（下同）1,800 元以上5,400 元以下罰鍰，並記違
    規點數3 點；汽車駕駛人，駕駛汽車有違反本條例之行為，
    經交通勤務警察或依法令執行交通稽查任務人員制止時，不
    聽制止或拒絕停車接受稽查而逃逸者，除按各該條規定處罰
    外，處新臺幣3,000 元以上6,000 元以下罰鍰，並記違規點
    數1 點，道路交通管理處罰條例第53條第1 項、第60條第1
    項及第63條第1 項第1 款、第3 款分別定有明文。
二、原處分意旨略以：本件異議人即受處分人乙○○駕駛梁展耀
    所有車牌號碼050-CMC 號重型機車，於民國99年1 月31日下
    午1 時37分許，行經高雄縣鳳山市○○路段，經過保生路與
    田衙路口時，明知前方交岔路口燈光號誌管制為紅燈，仍闖
    越紅燈，經現場執行交通勤務之員警予以攔停，竟仍拒絕停
    車接受稽查而逃逸，經警再次攔停後，當場掣單舉發，因認
    受處分人違反道路交通管理處罰條例第53條第1 項、第60
    條第1 項、第63條( 漏載第1 項第1 款、第3 款）、違反道
    路交通管理事件統一裁罰基準及處理細則第41條、第43條、
    第44條、第67條及違反道路交通管理事件統一裁罰基準表之
    規定為由，裁處罰鍰4,800 元，並記違規點數4 點。
三、聲明異議意旨略以：其於99年1 月31日下午3 時許，行經過
    勇路、田中央路右轉鳳頂路時無故受攔查，非於處分書所載
    時間行經該處，且無闖越紅燈、拒絕停車接受稽查而逃逸之
    事實，警員之舉發係屬栽贓不實，爰請本院撤銷原處分云云
    。
四、經查：
（一）受處分人於99年4 月1 日代為收受上開裁決書後，於同日
      向原處分機關聲明異議，有送達證書、高雄市政府交通局
      99年4 月2 日高市交裁字第0990013982號函在卷可查，足
      認其聲明異議於接到裁決書之翌日起20日內提出，程序上
      應屬適法，合先敘明。
（二）受處分人於上述時、地駕駛車牌號碼050-CMC 號重型機車
      闖越紅燈、拒絕停車接受稽查而逃逸之違規事實，業據證
      人即掣單逕行舉發之員警甲○○於本院99年4 月21日調查
      時，以具結擔保其供述之真實性，並瞭解偽證罪責之心理
      處罰狀態下訊問之。而當時舉發情形，據證人甲○○證稱
      ：當日下午1 時30分許，我在過埤派出所（高雄縣鳳山市
      ○○路69號）前實施交通稽查，見一女後面載一女子，自
      過勇路左轉保生路行駛，經真君路口時闖紅燈，又於於田
      衙路口闖紅燈，復於鳳頂路、保生路口紅燈右轉，我第一
      次攔查是站在過埤派出所前，目睹她們闖第一次闖越真君
      、保生路口紅燈及第2 次保生、田衙路口紅燈，她們闖過
      保生、田衙路口時，我站在派出所前攔查她們，但她們沒
      有看到一直走，直到她們經過派出所前我才騎車追她們，
      她們在鳳頂路、保生路紅燈右轉轉彎時，我第2 次攔停她
      們，她們停下後，我叫她們出示證件，她們沒有說話催油
      門就走，我第3 次在保生路166 巷、鳳頂路交接處一間超
      商前才攔下她們，攔停後，她們說她們沒有看到，說她們
      身體不舒服，我叫她們拿證件給我，她們又拒絕，我就請
      她們到過埤派出所，我騎機車跟在她們後面一起到派出所
      ，到派出所她也拒絕出示證件，並打電話請一男子來派出
      所，確定過程中看到闖紅燈、追的機車都是同一台，第一
      次攔查她們沒有停時，我馬上上機車，自始都跟在該機車
      後方等語明確（見本院卷第17至24頁），堪認異議人闖越
      紅燈、拒絕停車接受稽查而逃逸之違規事實甚為顯然。
（三）異議人雖以其係於當日下午3時行經過勇路、田中央路右
      轉鳳頂路，並於鳳頂路上遭證人員警甲○○攔停，證人所
      證稱之時地均不對，其亦無闖越紅燈云云置辯，惟參以證
      人甲○○就目擊異議人之違規情節及舉發經過證述明確，
      且無矛盾或瑕疵，其證詞即顯非憑空捏造。且異議人對於
      舉發員警即為證人甲○○，受攔停後由證人在後跟車一同
      至派出所等節，並不爭執，是證人甲○○所證述之違規人
      自為異議人本人一情，堪可認定。參諸證人與異議人素不
      相識，且奉命執行國家公權力，衡情應無甘冒偽造文書及
      偽證罪刑責，故為不實舉發及指證之理，其證詞之可信度
      極高，另依異議人所描述之行經路線，並未行經過埤派出
      所前，有卷附之證人、異議人繪製之現場圖2 張附卷可稽
      ，是證人自無從在過埤派出所前發現異議人，而騎車緊追
      緊追，異議人所辯顯然已悖於事實；又異議人指稱之攔查
      地點，並無法直接連通至過埤派出所，亦與渠等不爭執之
      攔查後異議人與證人即一同直行前往派出所等情不符，足
      見異議人所辯，均屬推諉卸責，事後矯飾自身違規事實之
      詞，要無可採。綜上，異議人上開闖越紅燈、拒絕稽查之
      行為，堪以認定，原處分機關據以為前開裁罰，自屬有據
      。
五、從而，原處分機關依違反道路交通管理處罰條例第53條第1
    項、第60條第1 項等規定，裁處受處分人罰鍰4,800 元並記
    違規點數4 點，即無違誤。受處分人猶執前詞，指摘原處分
    不當，為無理由，應予駁回。
六、依道路交通案件處理辦法第19條，爰裁定如主文。
中    華    民    國    99    年    6   月    11      日
                  交通法庭    法  官  張琬如
以上正本證明與原本無異。
如不服本裁定，應於收受送達後5 日內向本院提出抗告狀。
中    華    民    國    99    年    6     月    11    日
                              書記官  劉甄庭

司法院資訊處製作；財團法人民間司法改革基金會備份。
